【裁判字號】    89,訴,325
【裁判日期】    890622
【裁判案由】    給付借款
【裁判全文】
臺灣臺南地方法院民事判決  八十九年度訴字第三二五號
    原      告  甲○○
    訴訟代理人  陳莉玲律師
    被      告  乙○○      住.
                            身.
    訴訟代理人  蘇正信律師
                楊清安律師
                蔡進欽律師
                蔡弘琳律師
右當事人間請求給付借款事件，本院判決如左：
    主    文
被告應給付原告新台幣參佰玖拾伍萬元，及自民國八十五年五月十四日起至清償日止
，按周年利率百分之二十計算之利息。
原告其餘之訴駁回。
訴訟費用由被告負擔百分之九十八，餘由原告負擔。
本判決第一項於原告以新台幣壹佰參拾壹萬柒仟元供擔保後，得假執行。但被告如於
假執行程序實施前，以新台幣參佰玖拾伍萬元為原告預供擔保，得免為假執行。
原告其餘假執行之聲請駁回。
    事    實
甲、原告方面：
一、聲明：(一)被告應給付原告新台幣  (下同)四百萬元及自民國八十五年五月十四
    日起至清償之日止，按週年利率百分之二十計算之利息。(二)原告願供擔保請准
    宣告假執行。
二、陳述：
（一）緣訴外人張瑞成原對被告乙○○有五百萬元借款債權，嗣後被告清償一百萬元
      ，尚餘四百萬元未清償，訴外人張瑞成於八十八年六月十二日，將該四百萬元
      借款債權讓與原告，此有訴外人張瑞成親筆書寫之債權讓與證明可證，上開債
      權讓與之事實，亦已因支付命令繕本之送達於被告，而為被告所知悉，合先敘
      明。
（二）被告早於數年之前，即陸陸續續向訴外人張瑞成借款，被告或於收受借貸金額
      當場簽立借據，或於收受張瑞成電匯款項之後，另立借據，八十四年三月十四
      日，被告則將以往零星所簽立之借據，匯整成為乙張合計借款金額為五百萬元
      ，利息則依每月二．五％計算之借據（證六號借據），並記載「以往所定的借
      據一切作廢」，債務人即被告所立借據，可援為證明兩造間具有金錢借貸契約
      之證據資料，借據上載有「親收足訖無訛」之用語，固可就借貸關係提供明證
      ，惟此非得引申而為，除有此用語外之借據，概無可憑，此參酌最高法院六十
      一年台上字第二一七七號判例意旨「金錢借貸契約，固屬要物契約，但如因買
      賣或其他原因，借用人以其對於貸與人所負之金錢債務，作為金錢借貸所應交
      付之金錢，而合意成立消費借貸，亦應解為已具要物性」甚明。
（三）訴外人張瑞成與被告於八十四年三月間，經過會算，由被告另立借據乙張，並
      聲明「以往所定的借據一切作廢」，依其文義記載，可明係將以往之多筆借款
      ，作一合計，原告原無再妥善保存被告以往所立借據之必要，原告執該借據，
      起訴請求被告返還借款，本已足夠，惟被告則背離誠信，一再地利用舉證責任
      分配之原則，空言否認，作無謂之抗辯，目的無非在於延滯訴訟程序並圖抵賴
      ，幸原告陸續找出以往被告親筆所書借據，相互印證，足以證明本項借款請求
      之連貫性及正當性，原告舉證責任已盡，自應輪由被告就是否有清償之事實負
      舉證責任，並就何以立下該借據，並載明「以往所定的借據一切作廢」，提出
      說明。
（四）被告自書立證六號借據之後，曾按月給付金額為十二萬五千元之利息（此亦足
      為被告確向訴外人張瑞成借款五百萬元之明證），惟被告於給付五個月份之利
      息後，即停止付息，八十五年五月二十一日，則償還本金一百萬元，原告就被
      告所積欠自八十四年八月十四日起迄八十五年五月十三日止，依本金五百萬元
      ，月息二．五％計算之利息，未於本件訴訟為請求。
（五）又按，債權之讓與，依民法第二百九十七條第一項之規定，非經讓與人或受讓
      人通知債務人，對於債務人固不生效力，惟法律設此規定之本旨，無非使債務
      人知有債權讓與之事實，受讓人對於債務人主張受讓事實行使債權時，既足使
      債務人知有債權讓與之事實，即應認為兼有通知之效力（最高法院二十二年上
      字第一一六二號判例意旨參照）另，「受讓人將讓與人所立字據提示於債務
      人者，與通知有同一之效力」民法第二百九十七條第二項亦定有明文。本件原
      告於受讓訴外人張瑞成對被告乙○○之借款債權後，曾屢次向被告催討，嗣並
      依督促程序聲請  鈞院核發支付命令，該命令且已於八十八年十二月三十日送
      達於被告（見被告八十九年一月十七日聲明異議狀）。另原告提出於  鈞院，
      由債權讓與人張瑞成親筆書寫（按業經張瑞成於八十九年四月二十五到庭作證
      屬實）之債權讓與證明，亦經  鈞院提示於被告訴訟代理人（見八十九年四月
      十一日言詞辯論筆錄），是縱債權讓與人張瑞成未將本件債權讓與之事，親自
      通知於被告，依據首揭判例意旨及法文所示，自應認已生通知之效力，被告就
      本件債權讓與之事實，自無從諉為不知，而主張債權讓與對其不生效力。
（六）訴訟伊始，被告一再地以借貸契約具有要物性，而否認有收受訴外人張瑞成之
      金錢，要求原告舉證，俟原告陸續找出以往被告親筆所書借據以及匯款單等證
      物證明本件借款請求之連貫性及正當性，被告始不得不自認曾如數收訖（見八
      十九年四月二十五日言詞辯論筆錄），惟又另舉「委任放款」即「委託被告代
      覓借用人放款」之說，更捏稱八十五年五月二十一日，匯款一○五萬，是被告
      貸借張瑞成之款項，然查：
      (1)、被告所謂「委託被告代覓借用人放款」之說，實非確論，蓋依據被告於八
          十九年四月二十五日答辯續二狀中所自承「證人吳次郎、龔志元、張文華
          等代書，係受『被告』委託辦理抵押放款」以及被告所舉證人吳次郎、龔
          志元、張文華、方素珍證稱：「（吳次郎）：我曾經幫劉偉達向乙○○借
          錢。（龔志元）：我是辦抵押設定的代書，其中有辦到抵押權人是被告郭
          素吟，但沒有抵押權人是張瑞成夫婦的。（張文華）：如有提供擔保，都
          設定抵押給被告乙○○，那錢是乙○○交給我（方素珍）：我資金提供
          給被告乙○○，利息是乙○○交給我，如有還錢也是乙○○還給我」適足
          以證明，被告於八十九年四月二十五日答辯續狀所列借款人如劉偉達等，
          應均係向被告乙○○借款，該抵押權人亦均是由乙○○自行擔任，訴外人
          張瑞成從未參與其事，否則，被告若僅是代覓借用人放款，仲介張瑞成貸
          款與人，自應於覓得借用人之後，即完全退出借貸之法律關係，豈有尚簽
          寫借據交由張瑞成收執，並自行委託代書辦理抵押放款，而自任抵押權人
          之道理被告雖另以「張瑞成不願出名做抵押權人，是為減省綜合所得稅
          」等語置辯，惟按，依照常理，設定抵押，雖須負擔稅金，惟卻可使債權
          獲得充分之確保，此豈有人會加以拒絕事實上，被告乃係生財有道，善
          於以錢滾錢，投資管道，不只放高利貸一種，此由台南市稅捐處歸戶清單
          所載被告財產包括土地十七筆房屋六棟股票二十種，即可明瞭。被告
          向訴外人張瑞成借款之後，究竟從事何項投資，獲利如何，原告等實無從
          過問，亦不知悉，設若被告從事他項投資報酬率逾於借據上所載之月息百
          分之二．四、百分之二．五，則被告會將獲利金額全數交由原告等收受嗎
          ？原告等可向被告請求逾於借款所定利息之利潤嗎？答案自均屬否定，那
          麼，被告何以於投資遭遇風險時，即欲轉嫁由原告等人承受？此顯非合理
          。另，證人方素珍雖為附合被告乙○○「委任放款」之說，而作證欲將訴
          外人張瑞成與自己同歸類為所謂的金主，惟亦表示，就本件五百萬元借據
          事情本末，則不知情（見八十九年五月十八日言詞辯論筆錄），證人方素
          珍自不得以自己與被告乙○○間之權義關係，來推論張瑞成與被告間之關
          係，亦必如此，況證人龔志元於八十九年四月二十五日  鈞院審理時，曾
          證稱「我是辦抵押設定的代書，其中有辦到抵押權人是被告乙○○、方素
          珍．．．．」，顯見，證人方素珍之情形與張瑞成並不相同，自不能以彼
          類此，證人方素珍所證係集資去貸放賺利息，純屬個人臆測之詞，委無可
          採，張瑞成始終堅決否認有委託被告放款，就被告借款之後，做何用途，
          從未過問，亦不知悉。
      (2)、八十五年五月二十一日被告匯款一○五萬元部分：八十五年五月二十一日
          被告乙○○經原告等積極催討後，償還一百萬元，雖被告於八十九年四月
          二十五日答辯續狀中顛倒是非，捏稱當天匯款一○五萬，係被告貸借張瑞
          成之款項，並非清償借款，惟查，被告非但無法提出任何如借據等，足資
          證明張瑞成向渠借款之證據及理由，於八十九年四月二十五日言詞辯論時
          ，更自承「我這次匯錢給原告是因原告急著要，說其中還有朋友的錢，剛
          好那時有人還錢，我就先將一部分錢還給原告」被告此番說詞，雖經訴訟
          代理人急欲制止，並稱當事人又非專業，惟事實問題，應屬當事人本身最
          清楚，專業反而會使事實扭曲，此筆匯款中之一百萬元，確為被告清償部
          分債務之用，而非貸借張瑞成之款項。另，被告於訴訟中，曾自承有託張
          瑞成轉交會錢（見八十九年五月十八日言詞辯論筆錄），惟爭執本筆匯款
          中之五萬元不是會款，謂為當時互助會均已終結，沒有轉交之必要，惟查
          ，被告於八十五年七月二日，又再度電匯四萬三千四百四十元之會款請張
          瑞成轉交，顯見被告所謂互助會均已終結並非實在。
（七）末查，原告住家於八十八年九月二十一日地震中，受損嚴重，必須另覓居所，
      於斯時，曾相當積極向被告催討本件借款，惟被告均以經濟情況已不佳予以搪
      塞，拒絕還款，原告迫不得已而提起本件訴訟，訴訟中，經查詢被告財產資料
      ，始悉被告實坐擁龐大之資產，先前之說，不過意圖賴債而已，且被告於訴訟
      中仍先企圖完全抵賴，使原告就交付借款乙事之舉證，疲於奔命，嗣又顛倒黑
      白捏稱八十五年五月二十一日匯款一○五萬，係張瑞成向渠所借，庭期中並信
      口開河捏造原告夫妻交惡，即將離婚之事實，嚴重毀損原告夫婦之名譽，是未
      誠實以面對本件訴訟，原告就被告所積欠自八十四年八月十四日起迄八十五年
      五月十三日止，依本金五百萬元，月息百分之二．五計算之利息部分之請求，
      於此雖仍願先予保留，惟若被告仍一意孤行，顛倒是非，原告將就上開金額，
      全數予以擴張請求。
三、證據：提出借據、債權讓與證明、匯款回條、台南市第五信用合作社對帳單為證
    。
乙、被告方面：
一、聲明：（一）求為判決駁回原告之訴。（二）如受不利判決願供擔保請准免為假
    執行。
二、陳述：
（一）原告之夫即訴外人張瑞成前獲悉被告經營二胎抵押放款，認有利可圖，爰分別
      於八十一年一月間出資三百萬元（因預扣利息，實付二百八十五萬六千元）、
      八十二年十二月間出資一百五十萬元（實際匯款一百三十八萬七千五百元）、
      八十三年四月間出資六十萬元，委託被告代覓借用人放款，是訴外人張瑞成交
      付款項予被告之法律關係，並非借貸，而係委任放款。則借款人屆期未償；或
      拍賣後經前順位抵押權人抵償，暨繳付相關稅捐、費用後，已無餘額抵償債務
      ，或尚未拍賣而未獲清償，此債務不履行之風險應由張瑞成自行承擔，尚與被
      告無干。
（二）被告否認向訴外人張瑞成借款五百萬元，暨尚積欠四百萬元未償。證人張瑞成
      固提出收據四紙、匯款單二紙、暨台南市第五信用合作社往來對帳單證明被告
      借款、清償之事實。惟查：
      (1)、被告收受訴外人張瑞成款項，係受訴外人張瑞成委託放款，此觀之被告於
          八十一年十二月十日所簽立書據，抬頭記載「收據」，而非「借據」，內
          容係「提供款項」，而非「出借款項」，暨限制於八十二年二月十日前不
          得清償等事實即明。
      (2)、據證人方素珍證稱：「：：我有見過張瑞成，我也知道張瑞成也是金主」
          、「我們（指證人、被告、張瑞成等人）都是集資去貸放賺利息：：，據
          我所知被告乙○○有寫一些借據給張瑞成」等語，足證張瑞成交付款項之
          目的，係委託放款，而非借貸。
      (3)、又張瑞成與原告係夫妻關係，竟有讓與債權情事，即有可疑；至提出「債
          權讓與憑證」請求給付借款，經被告抗辯該「債權讓與憑證」僅具授權催
          討效果後，竟又提出另一份「債權讓與證明」，顯見該債權讓與係通謀虛
          偽意思表示，旨在迴避張瑞成為原告時，舉證之困難，是依原告、張瑞成
          間之居心，足認張瑞成之供證不可採信。
      (4)、縱認被告與張瑞成間有借貸關係存在，惟依原告提出八十一年十二月十日
          、八十三年二月十五日、八十三年四月二十六日三紙收  (借) 據內金額合
          計五百十萬，與八十四年三月十四日借款金額五百萬元，顯有出入，自不
          得以該三紙借據作為本件借款五百萬元之證明。
      (5)、併提出被告交付證人方素珍借據乙紙，其書寫方式、內容，與張瑞成提出
          之借據相同，作為卷附收  (借)據係「委託放款」憑證，而非「借貸」借
          據之證明。
（三）被告於八十五年五月二十一日固匯款一百零五萬元予訴外人張瑞成，惟係被告
      貸借予張瑞成之款項，並非清償借款。如果  鈞院認為一百零五萬係是清償借
      款，被告是清償金額是一百零五萬元。
三、證據：據出借據本為證。
    理    由
一、本件原告起訴主張被告早於數年之前，即陸陸續續向訴外人張瑞成借款，被告或
    於收受借貸金額當場簽立借據，或於收受張瑞成電匯款項之後，另立借據，八十
    四年三月十四日，被告則將以往零星所簽立之借據，匯整成為乙張合計借款金額
    為五百萬元，利息則依每月百分之二．五計算之借據，並記載「以往所定的借據
    一切作廢」，債務人即被告所立借據，可援為證明兩造間具有金錢借貸契約之證
    據資料，且借據上載有「親收足訖無訛」之用語，再參酌最高法院六十一年台上
    字第二一七七號判例意旨「金錢借貸契約，固屬要物契約，但如因買賣或其他原
    因，借用人以其對於貸與人所負之金錢債務，作為金錢借貸所應交付之金錢，而
    合意成立消費借貸，亦應解為已具要物性」甚明。被告自書立上開借據之後，曾
    按月給付金額為十二萬五千元之利息，惟被告於給付五個月份之利息後，即停止
    付息，八十五年五月二十一日，則償還本金一百萬元，，尚餘四百萬元未清償，
    訴外人張瑞成於八十八年六月十二日，將該四百萬元借款債權讓與原告，此有訴
    外人張瑞成親筆書寫之債權讓與證明可證，上開債權讓與之事實，亦已因支付命
    令繕本之送達於被告，而為被告所知悉，另原告提出於  鈞院，由債權讓與人張
    瑞成親筆書寫（按業經張瑞成於八十九年四月二十五到庭作證屬實）之債權讓與
    證明，亦經  鈞院提示於被告訴訟代理人（見八十九年四月十一日言詞辯論筆錄
    ），是縱債權讓與人張瑞成未將本件債權讓與之事，親自通知於被告，依民法第
    二百九十七條之規定亦應認已生通知之效力，爰依債權讓與之法律關係及借款給
    付請求權提起本訴，求為命被告應給付原告四百萬元及自八十五年五月十四日起
    至清償之日止，按週年利率百分之二十計算之利息之判決。被告則以系爭款項是
    訴外人張瑞成委託被告代覓借用人放款，訴外人張瑞成交付款項予被告之法律關
    係，並非借貸，而係委任放款，則借款人屆期未償，此債務不履行之風險，應由
    訴外人張瑞成自行承擔，尚與被告無干；又訴外人張瑞成與原告係夫妻關係，竟
    有讓與債權情事，即有可疑；至原告提出「債權讓與憑證」請求給付借款，經被
    告抗辯該「債權讓與憑證」僅具授權催討效果後，竟又提出另一份「債權讓與證
    明」，顯見該債權讓與係通謀虛偽意思表示，旨在迴避張瑞成為原告時，舉證之
    困難等語，資為抗辯。
二、原告主張訴外人張瑞成於八十二年、八十三年間陸續交付五百萬元予被告，嗣被
    告於八十四年三月十四日書立內容記載：「自民國八十四年三月十四日起向張瑞
    成借款新台幣伍佰萬元正。以前所定的借據一切作廢，自今起，每月付利二．五
    ％」，標題為「借據」之書據予訴外人張瑞成之事實，業據其提出匯款回條、「
    借據」等件，復為被告所不爭執，應堪信為真實。又被告主張於八十五年五月二
    十一日匯款一百零五萬元予訴外人張瑞成之事實，為原告所不爭執，亦堪信為真
    實。
三、茲兩造爭執要點在於：訴外人張瑞成交付被告五百萬元，目的是委託被告代覓借
    款人，為委託放款之性質？或是在渠二人間成立金錢消費借貸關係？苟其性質為
    金錢消費借貸，則訴外人張瑞成將四百萬元債權讓與本件原告，是否已生債權讓
    與之效力？或該債權讓與為通謀虛謀意思表示而無效？被告雖辯稱：系爭款項是
    訴外人張瑞成委託被告代覓借用人放款，訴外人張瑞成交付款項予被告之法律關
    係，並非借貸，而係委任放款；至原告提出「債權讓與證明」係與訴外人張瑞成
    之通謀虛偽意思表示云云？惟查：
（一）按解釋契約，固須探求當事人立約時之真意，不能拘泥於契約之文字，但契約
      文字業已表示當事人真意，無須別事探求者，即不得反捨契約文字而更為曲解
      (最高法院十七年上字第一一一八號判例參照)。經查原告所出提出之被告於八
      十四年三月十四日書立內容記載：「自民國八十四年三月十四日起向張瑞成借
      款新台幣伍佰萬元正。以前所定的借據一切作廢，自今起，每月付利二．五％
      」，標題為「借據」之書據，被告亦自承為其所書寫無訛，則由上開書據以觀
      ，不但標題為「借據」，且其內容記載亦係顯示係被告向訴外人張瑞成借款五
      百萬元，自八十四年三月十四日起按月以月息百分之二點五計付利息，而被告
      亦自承收到訴外人張瑞成所交付之五百萬元，則訴外人張瑞成與被告間，就五
      百萬元，確係成立金錢消費借貸，揆諸上開說明，自不容被告捨棄契約文字而
      曲解為「委託放款」。況被告書立上開借據之後，曾按月給付金額為十二萬五
      千元之利息（即五百萬元乘以月息百分之二．五），自八十四年四月間起至八
      十四年八月間止，前後共達五個月，有原告提出之台南市第五信用合作社對帳
      單附卷可稽，亦足徵原告主張被告確係向訴外人張瑞成借款五百萬元，並約定
      利息以月息百分之二．五計算之事實，為真實可採。
（二）被告雖舉證人吳次郎、龔志元、張文華、方素珍之證言為證，惟查證人吳次郎
      到庭結證：「  (與張瑞成及被告乙○○有無金錢往來或受託處理財物？)我曾
      經幫劉偉達向乙○○借錢，利息是兩分半月息。」；證人龔志元證稱：「沒有
      ，我是辦抵押設定的代書，其中有辦到抵押權人是被告乙○○，但沒有抵押權
      人是張瑞成夫婦的。」；證人張文華證稱：「我是仲介找金主與借貸的人，如
      有提供擔保，都設定抵押給被告乙○○，但那錢是被告乙○○交給我的，來源
      我不清楚，還錢及利息我都是交給被告乙○○。」；證人方素珍：「我是金主
      ，我資金是提供給被告乙○○，利息是被告乙○○交給我，如有還錢也是乙○
      ○還給我，借錢的人不知道金主是我。我有見過張瑞成，我也知道張瑞成也是
      金主，但詳情我不清楚。」（以上均見八十九年五月十八日言詞辯論筆錄) ，
      再經本院提示五百萬元的借據並訊問證人吳次郎、龔志元、張文華、方素珍知
      否事情的本末？證人吳次郎、龔志元、張文華、方素珍亦均稱不知情（見八十
      九年五月十八日言詞辯論筆錄) ，則依證人吳次郎、龔志元、張文華所述，尚
      無得知訴外人張瑞成與被告間就五百萬元係屬委託放款，亦無法採為對被告有
      利之證據。
（三）綜上，訴外人張瑞成與被告間，就五百萬元確屬金錢消費借貸關係。原告主張
      被告已清償訴外人張瑞成一百萬元，餘四百萬元未清償，被告則抗辯其已清償
      一百零五萬元。據原告提出之台南市第五信用合作社對帳單，被告曾於八十五
      年五月二十一日匯款一百零五萬元至訴外人張瑞成之帳戶，原告對此亦不爭執
      ，雖其主張其中五萬元部分為會款，而非清償借款債務，惟其對五萬元部分係
      屬會款，無法舉證證明，自不可採。被告既以清償之意，於八十五年五月二十
      一日交付一百零五萬元予訴外人張瑞成，而訴外人張瑞成係在八十八年六月十
      二日始將其對被告之借款債權轉讓予原告，則訴外人張瑞成對被告之金錢借款
      債權本金既僅餘三百九十五萬元，其轉讓予原告之金錢借款債權本金亦僅有三
      百九十五萬元，而非原告主張之四百萬元。
四、按債權之讓與，依民法第二百九十七條第一項之規定，非經讓與人或受讓人通知
    債務人，對於債務人固不生效力，惟法律設此規定之本旨，無非使債務人知有債
    權讓與之事實，受讓人對於債務人主張受讓事實行使債權時，既足使債務人知有
    債權讓與之事實，即應認為兼有通知之效力（最高法院二十二年上字第一一六二
    號判例意旨參照）。又按受讓人將讓與人所立字據提示於債務人者，與通知有同
    一之效力，民法第二百九十七條第二項亦定有明文。本件原告於受讓訴外人張瑞
    成對被告乙○○之借款債權後，既依督促程序聲請本院核發支付命令，該命令且
    已於八十八年十二月三十日送達被告，有送達證書在卷可憑，則於斯時，被告已
    受通知而知有債權讓與之事實，對被告即生效力。被告雖又抗辯原告與訴外人張
    瑞成就本件債權讓與為通謀虛偽意思表示，惟按當事人主張有利於己之事實，就
    其事實有舉證之責任，民事訴訟法第二百七十七條前段定有明文。又按第三人主
    張表意人與相對人通謀而為虛偽意思表示者，該第三人應負舉證之責（最高法院
    四十七年台上字第二九號判例參照），則被告自應就其主張原告與訴外人張瑞成
    就本件債權讓與係通謀虛偽一節，負舉證責任。被告既無法舉證以實其說，其抗
    辯債權讓與為通謀虛偽意思表示云云，自難憑採。
五、從而，原告依債權讓與與金錢消費借貸法律關係，請求被告給付三百九十五萬元
    ，及自八十五年五月十四日起至清償日止，按周年利率百分二十計算之利息範圍
    內，為有理由，應予准許，逾此範圍之請求，為無理由，應予駁回。
六、兩造陳明願供擔保，聲請宣告假執行或免為假執行，經核原告勝訴部份，合於法
    律規定，爰分別酌定相當之擔保金額宣告之；原告其餘假執行之聲請，因訴之駁
    回而失所依據，不予准許。
七、結論：本件原告之訴為一部有理由，一部無理由，依民事訴訟法第七十九條、第
    三百九十條第二項、第三百九十二條，判決如主文。
中      華      民      國    八十九    年      六      月    二十二    日
                                臺灣臺南地方法院民事第二庭
~B法      官  翁金緞
右為正本係照原本作成
如對本判決上訴，須於判決送達後廿日內向本院提出上訴狀
中      華      民      國    八十九    年      六      月    二十二    日
~B法院書記官  陳著振


司法院資訊處製作；財團法人民間司法改革基金會備份。
